CYRIL ICHTI

PHP/JavaScript Confirmed Developper

06.58.66.55.14

cyril@seeren.fr

www.seeren.fr

Valence



PROFILE

Être cross fonctionnel, trouver des solutions et améliorer les process me motive. Intéressé par JavaScript, le webgl et l'hybride je suis pragmatique en PHP et m'appuie sur un recul conceptuel.

En tant que formateur je partage l'expérience accumulée en croisant des profils variés en entreprise et reste ouvert à de nouveaux challenges.

SKILLS

Adobe, HTML, CSS3, SASS, LESS

JavaScript, WebGL, Angular

PHP, Symfony, Zend

Scrum, Continuous integration

UML, Enterprise Architect

INTERESTS



LINKS



github.com/seeren

store/apps/developer?id=Seeren

linkedin.com/in/cyril-ichti

logopond.com/Cyril/profile/200848

WORK EXPERIENCE

Seeren | 2017-2019 - Referent Former, Consultant Formateur référent du cursus Concepteur Développeur M2I.

Seeren | 2014-2017 - Former, Consultant

Consultant dans des agences Web, automatisation des tests, workflow et best practices, sécurité et performance des applications web. Exploitation de failles et audits d'applications web.

Seeren | 2011-2014 - Founder, Consultant

Création de Seeren, développeur Full-stack pour des PME.

LGCI | 2009-2011 - Web Developper

Développeur web, intégrateur et print designer.

R.Ricciotti | 2008 - Urban Designer

Design de mobilier et de mobilier urbain.

Freelance | 2006-2008 - Former, Integrator

Formateur 3D, web et print design pendant mes études.

CERTIFICATIONS

Scrum Master Professional | 2018 - PSM1 Scrum.org



scrum.org/user/421856

Zend Certified PHP Engineer | 2016 - ZCPE

Zend Technologies.



zend.com/en/yellow-pages/ZEND028549

EDUCATION

École Nationale Supérieure d'Architecture | 2008-2011 Études en Architecture, géometrie et construction.

École Supérieure des Métiers Artistiques | 2006-2008 Space Designer, mobilier et scénographie.

Université Paul Valery | 2005-2006

Anthropologie, sciences humaines.